# 请教; 陈版，关于委托加工的认定.

提问人：www 学习 时间：2019-01-07 11:06:08
陈老师：您好！
之前向您请教过关于委托加工的认定问题。实务中遇到了这样的情况：
A 公司为上市公司实际控制的子公司，受 B 公司委托代工产品，双方属于长期合作，依据双方 “委托加工合同” 协议约定：由A 公司根据B公司订单数量进行原料采购及组织生产，每次加工产品数量不少于 10 吨。每次提货双方签单确认数量。
加工费用包括 A 方人、材、能源等全部成本及利润，含16% 增值税出厂价格为 10,000 元/吨。每吨价格定价依据合同签订时原辅材料价格约定，当原辅材料价格发生变动时，A 方有权重新核定价格，并至少提前 1 个月通知 B 方。
A 与 B 每次确认订单数量后，B需要全额支付订单数量的预付货款，A 将于收到全部货款后开始组织采购和生产。无论何种情况下，B 均应全额预付原辅材料采购款。
同时双方委托加工协议约定，B 负责产品品牌、配方、包装等，并保证符合国家标要求，且 B可以派相关人员驻 A 厂对产品实施生产加工质量实施控制，A必须无条件接收。试生产结束后，产品的质量、数量等责任均由 A负责，直至交付确认后，同时延期提货会收取额外的保管费用。
依据双方协议，按产品配方，每吨产品原辅料中由60% 由A 决定采供供应单位自行采购，40% 由 B 提供。
那么请问陈老师：依据上次您对委托加工业务的提示以及上述委托加工业务合同的描述：判断 A 为首要义务人，虽然 A 可以提前收到代工产品货款，但是 A 负有 60%原辅材料的采购义务，说明 A 仍然负有原辅材料采购的风险，同时 A 能够自主决定代工产品的价格和利润。所以A 应该按照总额法确认受托加工产品的收入和成本。
请问陈老师上述判断是否正确。非常感谢！

回答人：chenyiwei
由于原辅料中由 60%由 A决定采供供应单位自行采购，因此如你所述，就这部分自主采购，A 仍然负有原辅材料采购的风险，同时 A 能够自主决定代工产品的价格和利润，因此 A 采用总额法可能性较大。但对于 B提供的40% 原材料，如果采用 A 从 B 采购，同时在 A 卖产品给 B 的价格中包含了该 40%材料的价值，则需将其从收入、成本中同步剔除。